【裁判字號】    92,易,774
【裁判日期】    920521
【裁判案由】    家庭暴力防治法等
【裁判全文】
臺灣臺中地方法院刑事判決                          九十二年度易字第七七四號
    公  訴  人  臺灣臺中地方法院檢察署檢察官
    被      告  乙○○
右列被告因違反家庭暴力防治法等案件，經檢察官提起公訴（九十一年度偵字第二０
五六四號），本院判決如左：
    主  文
乙○○違反法院依家庭暴力防治法第十三條所為禁止乙○○對丁○○、丙○○○直接
或間接為騷擾行為之裁定，處有期徒刑柒月，緩刑參年，緩刑期間付保護管束。
    事  實
一、乙○○係丁○○及丙○○○之子，與丁○○及丙○○○均為家庭暴力防治法第三
    條第三款所定之家庭成員。乙○○曾於民國（下同）九十一年三月間因酒後毆打
    家人，經本院於九十一年四月四日依家庭暴力防治法第十三條，核發九十一年度
    暫家護字第七十三號保護令，諭令乙○○不得對丁○○及丙○○○為騷擾行為，
    並依聲請於九十一年七月十一日依家庭暴力防治法第十九條第二項核發民事通常
    保護令，諭令乙○○不得對丁○○、丙○○○為騷擾行為，保護令之有效期間為
    一年，該通常保護令於九十一年七月二十四日由警員甲○○送達乙○○居住之台
    中縣外埔鄉○○村○○路六一之二號，因乙○○在樓上，其弟蘇家裕上樓轉告警
    員欲交付保護令予乙○○，乙○○不願收受，而由蘇家裕代收，乙○○明知有上
    開保護令存在，竟於保護令尚有效之期間內之九十一年十月二十九日上午九時三
    十分許，前往前開住所隔壁之台中縣外埔鄉○○村○○路六十一號，向丁○○借
    錢時未果，竟以「幹你娘」之三字經辱罵丁○○，對丁○○為直接之騷擾行為，
    違反法院所為之前述保護令，並於同日上午十時許，明知丙○○○在台中縣外埔
    鄉○○村○○路六一之二號住處之一樓照顧孫子，竟自同日上午十時許至同日下
    午三時至四時許，陸續在前開住所內，破壞屬於丁○○所有之傢俱及玻璃等物（
    毀損部分未據提出告訴），並將物品往丙○○○所在之樓下丟，而間接再對丁○○、丙○○○為騷擾行為，接續違反本院所為之民事通常保護令。
二、案經台中縣警察局大甲分局報請臺灣台中地方法院檢察署檢察官偵查起訴。
    理  由
一、訊據被告乙○○坦承知悉有保護令後，有前往丁○○家中借錢，惟矢口否認有前
    開騷擾行為，辯稱伊借不到錢就走了，沒有破壞東西云云，惟查右揭事實，業據
    證人丁○○、丙○○○到庭指訴歷歷，復有相片六幀附卷可憑，本院認為證人丁○○、丙○○○與被告乙○○為至親關係，衡諸常情，不至於誣指被告犯罪，被
    告前開辯解不足採信，此外復有保護令一紙附卷可憑，並經證人甲○○即本案負
    責送達保護令之員警到庭結證明確，且經本院調閱前開暫時及通常保護令卷證查
    明無訛，被告犯行堪以認定。
二、核被告乙○○所為，係犯家庭暴力防治法第五十條第二款之違反保護令罪。被告
    毀壞傢俱等行為係以一接續行為侵害被害人丁○○、丙○○○受保護之二法益，
    為想像競合犯，應論以一罪。公訴意旨雖以被告乙○○於前開時地向丁○○恫嚇
    稱「不給錢就要給你好看」等語，以加害生命之事，恐嚇丁○○，因認被告另涉
    刑法第三百零五條之恐嚇危害安全罪云云，惟按犯罪事實應依證據認定之，無證
    據不得推定其犯罪事實，刑事訴訟法第一百五十四條定有明文，本案被告乙○○
    於前開時地固然有以三字經辱罵證人丁○○，業據證人丁○○到庭指訴明確，惟
    當日是否有「如不給錢就要你好看」之言詞，證人丁○○則不復記憶，再參以證
    人丁○○於偵查中亦僅提及被告以「三字經」辱罵之事，未提及恐嚇乙事，被告
    是否有前開恐嚇危害安全（或以脅迫使人行無義務之事未遂或恐嚇取財未遂）乙
    事，即屬犯罪不能證明，原應為無罪之諭知，惟公訴人認該部分與前開論罪科刑
    部分有想像競合之裁判上一罪關係，爰不另為無罪之諭知，附此敘明。爰審酌被
    告有傷害家人之前科，該傷害犯行之執行，係父母籌錢幫助伊易科罰金執行拘役
    完畢，業據被告供明在卷，曾因過失致死受緩刑之宣告，於八十五年緩刑期滿，
    漠視保護令所為之禁止行為，對於生育養育伊之雙親一再為騷擾行為，悖於人倫
    之常，且犯後毫無悔意，並未積極改善伊對父母之態度，惟被害人均主動表示不
    願追究等一切情狀，量處如主文所示之刑。次查本件被告雖於八十三年間曾受有
    期徒刑以上刑之宣告，惟已於八十五年緩刑期滿，前開刑之宣告不復存在，又前
    開傷害案件僅宣告拘役四十五日，符合刑法第七十四條宣告緩刑之條件，有台灣
    高等法院被告全國前案紀錄表一紙附卷可憑，雖其犯後之態度不良且對被害人態
    度不佳，原不應予以緩刑之寬待，惟念及本件被害人為被告之雙親，懇求法院不
    要對被告予以追究，且念及被告年輕氣盛，一時失慮而罹法典，認所宣告之刑，
    應可使被告知所警惕，而無再犯之虞，爰併予宣告緩刑參年，並依家庭暴力防治
    法第三十條第一項之規定，諭知緩刑期間付保護管束，以啟自新，並深切希望被
    告能體恤父母之心情，努力與家人建立良性之互動關係。
據上論斷，應依刑事訴訟法第二百九十九條第一項前段，家庭暴力防治法第五十條第
二款、第三十條第一項，刑法第十一條前段、第五十五條、第七十四條第一款，判決
如主文。
中    華    民    國      九十二      年       五      月     二十一    日
                                臺灣臺中地方法院刑事第二庭
          法  官  陳 如 玲
右正本證明與原本無異。
如不服本判決，應於判決送達後十日內向本院提出上訴狀，上訴於臺灣高等法院臺中
分院( 須附繕本 )。
                                      書記官
中    華    民    國      九十二      年       五      月     二十六    日
附錄本案論罪科刑法條全文：家庭暴力防治法第五十條
違反法院依第十三條、第十五條所為之下列裁定者，為本法所稱之違反保護令罪，處
三年以下有期徒刑、拘役或科或併科新臺幣十萬元以下罰金：
一、禁止實施家庭暴力行為。
二、禁止直接或間接騷擾、接觸、通話或其他聯絡行為。


司法院資訊處製作；財團法人民間司法改革基金會備份。
